臺灣臺南地方法院刑事判決
111年度交簡上字第42號
上  訴  人  
即  被  告  吳文瑞


上列上訴人即被告因過失傷害案件，不服本院中華民國110年12
月27日110年度交簡字第4078號刑事簡易判決（聲請簡易判決處
刑案號：110年度偵字第22303號），提起上訴，本院管轄之第二
審合議庭判決如下：
    主      文
上訴駁回。
吳文瑞緩刑貳年。
    事實及理由
一、本案經本院審理結果，認第一審刑事簡易判決認事、用法及
    量刑均無不當，應予維持，除證據部分增列「被告吳文瑞於
    本院第二審準備程序、審理程序中之自白、本院111年度南
    司刑簡上移調字第11號調解筆錄」外，餘均引用第一審刑事
    簡易判決書記載之事實、證據及理由（如附件）。
二、被告提起本件上訴意旨略以：已與告訴人達成和解，請從輕
    量刑，並給予緩刑宣告等語。
三、本院之判斷：
(一)按量刑輕重，係屬事實審法院得依職權自由裁量之事項，苟
    已斟酌刑法第57條各款所列情狀而未逾越法定刑度，不得遽
    指為違法。又在同一犯罪事實與情節，如別無其他加重或減
    輕之原因，下級審量定之刑，亦無過重或失輕之不當情形，
     則上級審法院對下級審法院之職權行使，原則上應予尊重
    。 
(二)經查：原審以被告係犯刑法第284條前段之過失傷害罪，事
    證明確，另因符合刑法第62條前段自首規定，為被告減輕其
    刑。又審酌被告之年紀、智識程度（小學學歷）、素行（臺
    灣高等法院被告前案紀錄表1份附卷可稽）、家庭經濟狀況
    （貧寒）、職業（農）、違反注意義務之程度、過失比例（
    被告應負全部肇事責任）、犯罪之方法、與被害人無特別關
    係、被害人所受傷害等情；復慮及被告於犯後有留在現場並
    未逃逸、坦承犯行之態度、迄未能與被害人和解等一切情狀
    ，量處被告拘役40日，並諭知易科罰金之折算標準。原審係
    本於被告之責任為基礎，已具體斟酌刑法第57條所列情形而
    為量定，並未偏執一端，而有失輕重之情事，亦未逾越法律
    所規定之範圍，依前開說明，原審認事用法並無不當，量刑
    亦屬妥適，應予維持。從而，被告上訴為無理由，應予駁回
    。
四、末查，被告未曾因故意犯罪受有期徒刑以上刑之宣告，有臺
    灣高等法院被告前案紀錄表可證（見交簡上卷第25頁），其
    因一時疏忽，致犯本案，犯後亦坦承犯行，復與告訴人調解
    成立並履行賠償義務完竣，有本院111年度南司刑簡上移調
    字第11號調解筆錄、本院111年6月6日公務電話紀錄為憑（
    見交簡上卷第45至46、77頁），復參酌調解筆錄所載告訴人
    願給予被告緩刑機會之意見，堪認被告經此偵、審程序及罪
    刑宣告之教訓後，當知戒慎警惕而無再犯之虞，爰依刑法第
    74條第1項第1款規定，併予宣告緩刑2年，以啟自新。
據上論斷，應依刑事訴訟法第455條之1第1項、第3項、第373 條
、第368條、第364條，刑法第74條第1項第1款，判決如主文。
本案經檢察官蘇榮照聲請以簡易判決處刑，檢察官洪欣昇到庭執
行職務。
中　　華　　民　　國　　111 　年　　6 　　月　　29　　日
                刑事第十三庭    審判長法  官  鄭彩鳳
                                      法  官  陳威龍
                                      法  官  王惠芬　 
以上正本證明與原本無異。
本判決不得上訴。
        　　　　　　　　　　　　　　　書記官　陳杰瑞
中　　華　　民　　國　　111 　年　　6 　　月　　30　　日
附錄本判決論罪科刑法條全文：　
刑法第284條
因過失傷害人者，處1年以下有期徒刑、拘役或10萬元以下罰金
；致重傷者，處3年以下有期徒刑、拘役或30萬元以下罰金。
【附件】
臺灣臺南地方法院刑事簡易判決
110年度交簡字第4078號
聲　請　人　臺灣臺南地方檢察署檢察官
被　　　告　吳文瑞　男　(民國00年0月00日生)
　　　　　　　　　　身分證統一編號：Z000000000號
　　　　　　　　　　住臺南市○○區○○里○○00○00號
上列被告因過失傷害案件，經檢察官聲請以簡易判決處刑（110
年度偵字第22303號），本院判決如下：
    主  文
吳文瑞犯過失傷害罪，處拘役肆拾日，如易科罰金，以新臺幣壹
仟元折算壹日。
    犯罪事實
一、吳文瑞於民國110年4月12日17時16分許，駕駛車牌號碼000-
    0000號自用小貨車（下稱甲車），由東往西方向，沿臺南市
    七股區南26線道路行駛至該道路與南28線道路交岔路口前時
    ，本應注意車前狀況，並與前方車輛保持隨時可以煞停之距
    離，且依當時天候晴、日間自然光線、柏油路面、乾燥、無
    缺陷、無障礙物、視距良好等情，並無不能注意之情事，竟
    疏未注意及此，自後追撞同向前方，由莊惟淯所駕駛，正在
    停等紅燈之車牌號碼000-0000號自用小客車（下稱乙車），
    乙車再自後撞擊周寶熙（未受傷）所駕駛之車牌號碼000-00
    00號自用小貨車（下稱丙車），致莊惟淯受有頭部挫傷、胸
    部挫傷、右側膝部挫傷、頸部拉傷等傷害。嗣經員警據報到
    場處理，吳文瑞自承為肇事者，並願接受裁判，而為警查悉
    上情。
二、案經吳文瑞自首暨莊惟淯訴由臺南市政府警察局佳里分局報
    告臺灣臺南地方檢察署檢察官偵查聲請簡易判決處刑。
    理  由
一、犯罪事實之認定
（一）上開犯罪事實業據被告坦承不諱，核與被害人莊惟淯、證
      人周寶熙之陳、證述相符，並有道路交通事故現場圖、道
      路交通事故調查報告表（一）、（二）、奇美醫療財團法
      人奇美醫院診斷證明書各1份、車號查詢汽車車籍3份、道
      路交通事故照片26張、行車紀錄器攝錄影像翻拍照片6張
      附卷可稽。
（二）按汽車在同一車道行駛時，除擬超越前車外，後車與前車
      之間應保持隨時可以煞停之距離；汽車行駛時，駕駛人應
      注意車前狀況，道路交通安全規則第94條第1項、第3項，
      分別定有明文。查被告駕駛甲車行經上開路段時，本應注
      意注意車前狀況，並與前方車輛保持隨時可以煞停之距離
      ，而當時天候晴、日間自然光線、柏油路面、乾燥、無缺
      陷、無障礙物、視距良好等情，亦有上開道路交通事故調
      查報告表（一）1紙附卷可稽，顯見並無不能注意之情事
      ，竟疏未注意及此，以致甲車自後追撞乙車，乙車再自後
      撞擊丙車，導致被害人受傷，足認被告確有過失。本件被
      害人既因上開行車事故受有上開傷害，則被告之過失與被
      害人所受之傷害結果間，即具有相當因果關係。
（三）綜上所述，本案事證明確，被告犯行堪可認定，應依法論
      科。
二、論罪科刑
（一）核被告所為，係犯刑法第284條前段之過失傷害罪。
（二）本件交通事故發生後，報案人或勤指中心轉來資料並未報
      明肇事人姓名，處理人員前往現場處理時，肇事人在場，
      並當場承認為肇事人等事實，有臺南市政府警察局佳里分
      局交通分隊道路交通事故肇事人自首情形紀錄表1張在卷
      可按（參見警卷第29頁），堪認被告於肇事後，未經有偵
      查權之公務員或機關發覺其犯嫌前，已向到場處理之警員
      坦承肇事而願接受裁判，應符合刑法第62條自首規定，爰
      依該條前段之規定減輕其刑。
（三）爰審酌被告之年紀、智識程度（小學學歷）、素行（臺灣
      高等法院被告前案紀錄表1份附卷可稽）、家庭經濟狀況
      （貧寒）、職業（農）、違反注意義務之程度、過失比例
      （被告應負全部肇事責任）、犯罪之方法、與被害人無特
      別關係、被害人所受傷害等情；復慮及被告於犯後有留在
      現場並未逃逸、坦承犯行之態度、迄未能與被害人和解等
      一切情狀，量處如主文所示之刑，併諭知易科罰金之折算
      標準。
三、如不服本判決，得自收受送達之日起20日內向本院提出上訴
    狀，上訴於本院第二審合議庭（須附繕本）。 
據上論斷，依刑事訴訟法第449條第1項前段，刑法第284條前段
、第62條前段、第41條第1項前段，刑法施行法第1條之1第1項，
逕以簡易判決處刑如主文。
本案經檢察官蘇榮照聲請以簡易判決處刑。
中　　華　　民　　國　　110 　年　　12　　月　　27　　日
                  刑事第九庭  法  官  李俊彬
以上正本證明與原本無異。
                              書記官　李俊宏
中　　華　　民　　國　　110 　年　　12　　月　　27　　日
附錄本案論罪科刑法條：
刑法第284條
因過失傷害人者，處一年以下有期徒刑、拘役或十萬元以下罰金
；致重傷者，處三年以下有期徒刑、拘役或三十萬元以下罰金。